【裁判字號】    99,易,3570
【裁判日期】    991231
【裁判案由】    竊盜
【裁判全文】
臺灣臺北地方法院刑事判決              99年度易字第3570號
公  訴  人  臺灣臺北地方法院檢察署檢察官
被      告  柯鴻祺
上列被告因竊盜案件，經檢察官提起公訴（99年度偵字第25030
號），本院判決如下：
    主  文
柯鴻祺共同攜帶兇器，毀壞門扇及踰越牆垣竊盜，累犯，處有期
徒刑拾月。
    事  實
一、柯鴻祺前因違反毒品危害防制條例案件，經本院以98年度簡
    字第1931號判處有期徒刑3月確定，於民國98年11月24日執
    行完畢。竟意圖為自己不法之所有，與真實姓名不詳、年約
    40餘歲，綽號「阿發」之成年男子共同基於竊盜之犯意聯絡
    ，於99年9月27日上午7時許，共同前往柯鴻祺先前曾任職之
    臺北市○○區○○路510號「來旺當舖」，自防火巷攀爬圍
    牆翻入該址後院（侵入住宅、建築物部分未據告訴），並在
    後院撿拾以金屬材質製成、客觀上足以對於人之生命、身體
    構成危害而屬兇器之鐵棒，伸入後門門縫，撬開該自屋內拴
    上之後門而破壞之，進入當舖內竊取新臺幣2千元、筆記型
    電腦1台，及劉俊鴻擺放在當舖內典當之照相機機身PENTAX
    645（120式）1台、NIKON F80（135式）1台、FM2（135式）
    1台、鏡頭PENTAX（6X7）45㎜1顆、ZEISS（6X6）180㎜1顆
    、ZEISS（6X6）40㎜1顆、SIGMA（135式）300㎜1顆、SIGMA
    （135式）17-35㎜1顆、MINOLTA 100-400㎜1顆及2顆日本廠
    牌鏡頭等物，得手後持上開鏡頭及相機至臺北市○○區○○
    路與廣州街之跳蚤市場，販售予姓名年籍不詳之成年人。嗣
    經「來旺當舖」負責人賴繡裙報警處理，並調閱錄影監視畫
    面，且經警將現場採得指紋鑑驗比對發現與柯鴻祺檔存指紋
    卡右拇指、左中指指紋相符，始查知上情。
二、案經臺北市政府警察局萬華分局報請臺灣臺北地方法院檢察
    署檢察官偵查起訴。
    理  由
壹、程序部分
    按被告以外之人於審判外之言詞或書面陳述，除法律有規定
    者外，不得作為證據；又被告以外之人於審判外之陳述，雖
    不符合同法第159條之1至第159條之4之規定，但經當事人於
    審判程序同意作為證據，法院審酌該言詞陳述或書面陳述作
    成時之情況，認為適當者，亦得為證據。當事人、代理人或
    辯護人於法院調查證據時，知有第159條第1項不得為證據之
    情形，而未於言詞辯論終結前聲明異議者，視為有前項之同
    意。刑事訴訟法第159條第1項及第159條之5分別定有明文。
    本判決下列所引用之證據資料，均經依法踐行調查證據程序
    ，當事人於本院言詞辯論終結前亦未聲明異議，本院審酌證
    據資料製作時之情況，均無違法不當及證明力明顯過低之瑕
    疵，亦查無依法應排除其證據能力之情形，認以之作為證據
    應屬適當，皆有證據能力。
貳、實體部分
一、訊據被告柯鴻祺坦承上開犯行，核與被害人賴繡裙、證人劉
    俊鴻、陳威良指證情節相符，並有監視錄影畫面、內政部警
    政署刑事警察局99年10月20日刑紋字第0990142962號鑑定書
    在卷可稽，足徵被告自白與事實相符。公訴意旨雖於起訴書
    犯罪事實欄認被告係以鐵棒破壞後門鎖鎖頭之「安全設備」
    ，於證據並所犯法條欄又謂被告破壞後門鎖頭係屬毀壞「門
    扇」，然被告係以鐵棒伸入門縫，撬開該自屋內拴上之後門
    而侵入，此據被告供稱：那道門沒有鑰匙孔，但是有一道縫
    ，我就用鐵棒伸進去把門撬開，撬開之後看到裡面是一個門
    栓，大概10至15公分長，那個門上沒有鎖頭等語在卷，核與
    證人陳威良警詢時證稱：歹徒從後門防火巷直接攀爬圍牆進
    入，再破壞後門行竊，及被害人賴繡裙偵查中陳稱：我的門
    是被工具撬壞等語，互核相符。是被告所毀壞者，應係後門
    本身，並非所謂安全設備，爰予敘明。本件事證明確，被告
    犯行堪以認定，應依法論科。
二、按刑法第321條第1項第3款之攜帶兇器竊盜罪，係以行為人
    攜帶兇器竊盜為其加重條件，此所謂兇器，其種類並無限制
    ，凡客觀上足對人之生命、身體、安全構成威脅，具有危險
    性之兇器均屬之，且祇須行竊時攜帶此種具有危險性之兇器
    為已足，並不以攜帶之初有行兇之意圖為必要。其兇器之由
    來如何，亦無所限制，祇須在竊盜當時攜帶之為已足。本件
    被告自防火巷攀爬圍牆翻入後院，撿拾以金屬材質製成、客
    觀上足以對於人之生命、身體構成危害而屬兇器之鐵棒，伸
    入後門門縫，撬開破壞該自屋內拴上之後門，繼而侵入行竊
    。核其所為，係犯刑法第321條第1項第2、3款攜帶兇器，毀
    壞門扇及踰越牆垣之加重竊盜罪。被告與真實姓名不詳，綽
    號「阿發」之成年男子，就該犯行有犯意之聯絡及行為之分
    擔，為共同正犯。查被告有如事實欄所載刑之執行紀錄，此
    有臺灣高等法院被告前案紀錄表附卷可證，其於受有期徒刑
    之執行完畢，5年以內故意再犯本件有期徒刑以上之罪，為
    累犯，應依刑法第47條第1項規定加重其刑。爰審酌被告前
    曾任職於被害人經營之當舖，因缺錢花用，竟萌生歹念，侵
    入該當舖竊取財物，所竊得財物之價值非低，及其犯罪之動
    機、目的、手段、被告之素行、智識程度，暨犯後坦承犯罪
    、態度尚佳等一切情狀，量處如主文所示之刑。
據上論斷，應依刑事訴訟法第299條第1項前段，刑法第28條、第
321條第1項第2、3款、第47條第1項，判決如主文。
本案經檢察官葉惠燕到庭執行職務。
中    華    民    國    99    年    12    月    31    日
                  刑事第七庭    法  官  林庚棟
以上正本證明與原本無異。
如不服本判決應於收受送達後10日內向本院提出上訴書狀，並應
敘述具體理由；其未敘述上訴理由者，應於上訴期間屆滿後20日
內向本院補提理由書（均須按他造當事人之人數附繕本）「切勿
逕送上級法院」。
                                書記官  劉俊源
中    華    民    國    99    年    12    月    31    日
附錄本案論罪科刑法條全文
中華民國刑法第321條：
犯竊盜罪而有左列情形之一者，處6月以上、5年以下有期徒刑：
一、於夜間侵入住宅或有人居住之建築物、船艦或隱匿其內而犯
    之者。
二、毀越門扇、牆垣或其他安全設備而犯之者。
三、攜帶兇器而犯之者。
四、結夥三人以上而犯之者。
五、乘火災、水災或其他災害之際而犯之者。
六、在車站或埠頭而犯之者。
前項之未遂犯罰之。

司法院資訊處製作；財團法人民間司法改革基金會備份。
